最高法院刑事裁定　　　　　　　　　　　　　　　　九十三年度台抗字第四二七號
　　抗　告　人　甲○○
右抗告人因貪污案件，不服台灣高等法院中華民國九十二年十二月三十一日駁回聲請
再審之裁定（九十二年度聲再字第五二八號），提起抗告，本院裁定如左：
    主  文
抗告駁回。
    理  由
按刑事訴訟法第四百二十條第一項第六款所謂發見確實之新證據，係指該項證據，事
實審法院於判決前因未經發見，不及調查斟酌，至其後始行發見者而言，若判決前已
經當事人提出或聲請調查之證據，經原法院捨棄不採者，即非該條所謂發見之新證據
，不得據為聲請再審之原因；又此項證據，固非以絕對不須經過調查程序為條件，但
必須可認為確實足以動搖原確定判決而為受判決人有利之判決者為限。本件抗告人甲
○○向原法院聲請再審，略稱：其因貪污案，經原審以民國八十八年度上更(一)字第六
四一號判處有期徒刑十年六月，上訴後並經鈞院駁回上訴而告確定；原判決係以林永
坤之供述及所提出之錄音帶為論據，但上開錄音帶Ａ面譯文是經剪接拼湊而成，不足
為憑。而林永坤以其一貫先行賄再檢舉之手法陷害抗告人，其所為之檢舉證言，亦難
以採信。又台北縣稅捐稽徵處中和分處八十九年七月二十九日八九北稅工字第八八四
七○號函，亦查無林永坤所經營之永合停車場於八十三、八十四年度有漏稅之具體事
證，況林氏公司之營業所在地早於八十五年一月二十六日即遷移至台北市○○○路，
林永坤不可能於同年二月十四日再向原經辦之抗告人行賄新台幣二十萬元等語；另提
出十餘項審判時已存在，但為原審法院未及發現而足以動搖確定判決之新證據，以聲
請再審云云。原審以抗告人所提上開四、五、六、九號證據，業據抗告人於前次聲請
再審案件（原審九十年度聲再字第一四八號）提為證據，經審酌認不足以動搖原確定
判決而裁定駁回。今再以同一事由聲請再審，其再審為不合法。而證三、十號之一、
十號之二之司法院函文係在闡示確定判決如有再審或非常上訴之事由，自可提起再審
或非常上訴。報紙之登載內容係指林永坤以先行賄再檢舉之手法檢舉抗告人；台北高
等行政法院之判決，係駁回林永坤向法務部請領檢舉獎金之請求，上開事證均不足以
動搖原確定判決。證十九、二十，徐進德之訪談紀要、法務部調查局北機組之筆錄，
係記載林永坤行賄及抗告人索賄之過程，證八、十二、十六、十八、二十一等事證，
均為原判決已審酌不採之證據。證十四之台北縣政府商聯乙字第一六八八八三號營利
事業登記證影本，證二十二之八十四年八月二日公布修正營業稅法第五十一條條文係
法規規定，亦非新證據，認所聲請各項均與刑事訴訟法第四百二十條第一項第六款「
發現確實之新證據」之要件不符，予以駁回，經核於法尚無違誤等語。抗告意旨略以
：錄音譯文二二九碼所示：「你公司有個停車場，至少不用受罰，只有漏稅」等語，
係在輔導永合停車場開具八十五年度發票之相關談話，非在索賄。又林氏兄弟八十三
、八十四年度無照營業其應補繳之稅額為三萬二千元，如依八十四年八月二日修正公
布之營業稅法五十一條所定：納稅義務人未依規定申請營業登記而營業者，除追繳本
稅外，應依所漏稅額處一至十倍之罰鍰，如依稽徵實務課以三倍罰鍰，連同本稅共十
二萬八千元，林永坤核無行賄二十萬元之理，詎原判決竟依修正前所定之內容為論罪
之依據，其適用法則自有違誤。卷附之錄音帶均遭剪接拼湊致張冠李戴，悖離事實。
抗告人之辦公處所甚為狹窄且人來人往，不可能於此空間與林永坤長談達數十分鐘之
久，林永坤亦無可能將二十萬元放置於抽屜中等語。但查抗告人確有向林永坤索賄二
十萬元，業據林永坤指訴明確，抗告人索賄過程經林永坤予以錄音，上開錄音經送聲
紋鑑定，亦據法務部調查局以陸(三)字第八五○八八四一八號函示，認錄音帶中索賄
者確為抗告人之聲音，且為抗告人所不爭執。又永合停車場八十三、八十四年度計逃
漏營業稅六萬元，林永坤亦證稱：抗告人確有告以永合停車場尚應課以五倍之罰鍰等
語，而依八十五年之營業稅法第五十二條明定：「營業人漏開統一發票或於統一發票
上短開銷售額經查獲者，應就短漏開銷售額按規定稅率計算稅額繳納稅款外，處五倍
至二十倍之罰鍰」。是上開停車場應納稅額加上罰鍰合計為三十六萬元，已逾行賄之
二十萬元等情，均據原判決敘述明確（見原審八十八年度上更(一)字第六四一號判決理
由(三)、(二)、(十一)），依前開說明，自非適法之再審事由。至於抗告人辦公處所是否寬敞
或窄狹，尚非聲請再審之法定事由。抗告意旨仍以上開證據足以洗刷其清白云云，指
摘原裁定不當，難認有理由，應予駁回。
據上論結，應依刑事訴訟法第四百十二條，裁定如主文。
中　　　華　　　民　　　國　　九十三　　年　　　九　　　月　　　九　　　日
                              最高法院刑事第七庭
                                  審判長法官  莊　登　照
                                        法官  洪　明　輝
                                        法官  黃　一　鑫
                                        法官  魏　新　和
                                        法官  林　秀　夫
      右正本證明與原本無異
                                              書  記  官
中　　　華　　　民　　　國　　九十三　　年　　　九　　　月　　 十四 　　日
                                                                        Ｑ
